# 请教各位：“重要的非全资子公司如何界定”？

提问人：mdzcpa 时间：2014-11-20 14:49:54
会计准则 41 号要求披露“重要的非全资子公司的相关信息，在实践中，如何界定重要的非全资子公司？请各位赐教！

回答人：chenyiwei
关于对“重要的非全资子公司”和“重要的联营企业”的理解：“重大”的标准应当结合定性、定量两方面的因素进行综合判断。审计师可以与被审计单位沟通以达成一致（例如，定量标准方面，占母公司合并报表10%以上的），并考虑同行业其他企业对“重要性”标准的掌握而予以适当调整和修正。另外，建议关注以下问题： （ 1 ）对子公司和联营企业、合营企业的“定性”标准，除了“上市公司、金融企业、境外企业”一律作为“重大”看待以外，建议对目前正在申请境内外IPO或场外市场挂牌的、从事特殊的高风险业务的、涉及重大诉讼和纠纷的子公司、合营企业和联营企业，也作为“重大”予以披露。 （ 2 ）对于子公司的重大性判断的“定量”标准，建议从总资产、营业收入、净利润、少数股东权益和损益份额等多方面因素予以综合考虑，只要其中一个指标达到合并报表中对应指标的 10 ％以上的，即作为重大子公司披露相关信息。 （ 3 ）对于合营、联营企业的重大性判断的“定量”标准。建议从长期股权投资（所占净资产份额）、投资收益（所占净利润份额）等多方面因素予以综合考虑，只要其中一个指标达到合并报表中对应指标的 10 ％以上的，即作为重大子公司披露相关信息。 （ 4 ）“重大”的标准一经确定，应注意保持一贯运用，并在财务报表附注中明确披露“重大”判断的具体标准。

提问人：zengfengxia 时间：2014-11-21 11:06:06
请教陈版， 2 楼的重大的定性和定量指标与报表的整体重要性的定性定量指标（按照 15 号规则的征求意见稿需要披露）是不是放在一起披露，还是单独在在其他主体中权益段落披露？ 另外，针对报表整体重要性水平的定性定量标准陈版有什么好的意见？ 针对营业周期的披露应当如何考虑？

回答人：chenyiwei
这个问题当然要与财务报表整体的重要性水平结合起来的。但是我个人不主张在附注中直接披露重要性的具体标准，这事实上很难操作，而且IFRS下编制的国外上市公司报表也没有这样披露的。

提问人：zengfengxia 时间：2014-11-22 20:34:49
实务中上市公司已经在公开披露的内部控制自评报告中披露了重要性的定性定量标准，财务报告中增加披露对上市公司来说并不是一个新增的披露事项，陈版认为 15 号编报规则修订后定稿会不会保留这一项？ 另外，营业周期该如何披露啊？

回答人：chenyiwei
营业周期的确定与不同的业务有关，可能需要区分合并报表范围内不同的业务类型分别披露。

提问人：xueyou654 时间：2018-06-21 22:24:23
@chenyiwei 陈版主，您好，重要的非全资子公司附注中披露的相关财务信息是只包含该子公司的单体信息还是子公司合并报表的信息啊？

回答人：chenyiwei
个人理解为该重要非全资子公司的合并报表口径的财务信息，且资产、负债和损益的计量基础为本合并集团合并报表层面的计量口径。如果该子公司下还有其他子公司，则财务信息不重复披露。